【裁判字號】    97,訴,804
【裁判日期】    971126
【裁判案由】    偽造文書等
【裁判全文】
臺灣桃園地方法院刑事判決               97年度訴字第804號
公  訴  人  臺灣桃園地方法院檢察署檢察官
被      告  戊○○
上列被告因偽造文書等案件，經檢察官提起公訴（96年度偵字第
11971、第27607號），本院判決如下：
    主  文
戊○○意圖為自己不法之所有，而侵占遺失物，處新台幣壹萬元
，罰金如易服勞役，以新台幣壹仟元折算壹日。減為新台幣伍仟
元，罰金如易服勞役，以新台幣壹仟元折算壹日。又變造汽車駕
駛執照，足以生損害於公眾及他人，處拘役肆拾日，如易科罰金
，以新台幣壹仟元折算壹日。減為拘役貳拾日，如易科罰金，以
新台幣壹仟元折算壹日。如附表一所示之物沒收。又共同行使偽
造私文書，足以生損害於他人，處有期徒刑貳月，如易科罰金，
以新台幣壹仟元折算壹日。如附表二所示之物均沒收。又所犯如
附表四所示詐欺取財罪，各處如附表四所示之刑。有期徒刑部分
應執行有期徒刑壹年拾月，如附表二、三所示之物均沒收。
戊○○其餘被訴部分無罪。
    事  實
一、戊○○於民國96年2 月間某日，在位於桃園縣中壢市之世紀
    廣場八樓餐廳內，拾得辛○○之機車駕駛執照及汽車駕駛執
    照各1 張（以下簡稱駕照，乃辛○○於96年3 月前在桃園某
    處所遺失），竟基於意圖為自己不法之所有，將上開駕駛執
    照侵占入己。
二、戊○○基於變造他人汽車駕照之犯意，於96年4 月4 月24日
    前之4 月間某日，在桃園縣中壢市○○○街5 號50 1號租屋
    處，將上開拾得之辛○○之汽車駕照上辛○○之照片，換貼
    為戊○○本人之照片，而變造辛○○之汽車駕駛執照，足以
    生損害於辛○○及監理機關對於汽車駕照管理之正確性。
三、戊○○與庚○○（本院另行審結）、乙○○（本院另行審結
    ）及真實姓名年籍不詳綽號「Ｋ○」、「Ｌ○」、「Ｍ○」
    成年男子等人組成詐欺集團，共同基於意圖為自己不法所有
    之詐欺取財及行使偽造私文書之犯意聯絡，以其等所有如附
    表三編號一至四所示之物作為詐騙所用之工具，庚○○受Ｍ
    ○指示找尋租屋地點架設提供該詐騙集團使用之轉接詐騙電
    話電信機房設備，戊○○乃於96年5 月初某日，將上開拾得
    之辛○○機車駕駛執照交予庚○○供其冒名承租房子使用。
    庚○○乃在戊○○不知情之情況下，自行將庚○○本人之照
    片黏貼於上開辛○○之駕駛執照上而變造之。庚○○再於96
    年5 月11日，偕同真實姓名年籍不詳綽號「Ｎ○」之友人，
    在桃園縣中壢市○○○街5 號1 樓處與甲○○簽訂租賃契約
    ，由庚○○持上開經變造之辛○○機車駕照，以「辛○○」
    名義租用桃園縣中壢市○○○街5 號604 號房（下稱604 號
    房），作為轉接詐騙電話電信機房使用，並各在一式二份之
    租賃契約上之承租人欄及立契約人（乙方）欄下，各偽造辛○○之署押2 枚（共偽造署押4 枚），而偽造租賃契約書共
    2 份，並將其中一份持以向甲○○行使之，足生損害於辛○○、甲○○。乙○○則於96年5 月11日依Ｍ○指示，收受Ｍ
    ○所交付之改裝完成之雙卡電話轉接器36台後再轉交予庚○○，由庚○○在上址組裝架設成詐騙電信平台，供其所組成
    之詐騙集團使用，其分工方式如下，由乙○○至貨運站領取
    Ｍ○等人所託運來之行動電話門號SIM 卡後再轉交予庚○○
    ，庚○○負責抽換雙卡電話轉接器上之行動電話SIM 卡之工
    作，使其所組成之詐騙集團可於被害人依詐騙集團指示或其
    他資訊撥打詐騙電話時，即可直接接通至位在大陸的詐騙集
    團人員，藉以規避檢警之查緝，戊○○則於96年5 月12 日
    起收受乙○○提供604 號房之備份鑰匙2 支，負責把風工作
    ，注意有無不明人士前往上址，避免轉接詐騙電話電信機房
    遭人查獲。該詐騙集團即在大陸地區以隨機撥打電話之方式
    ，撥打電話至臺灣地區各縣市民眾之家中電話、手機，以「
    上網交友」、「上網購物」、「金融帳戶遭冒用」等詐騙手
    法訛詐臺灣地區之不特定民眾，致使受騙民眾卯○○等人陷
    於錯誤，誤信為真，經撥打電話至渠等提供之行動電話門號
    ，即經由上開機房設備轉接至Ｍ○等詐騙集團成員接聽，誘
    騙前開受騙民眾匯款後，再與臺灣不詳姓名之車手聯絡領錢
    ，至金融機構之自動櫃員機操作或以臨櫃方式匯款入指定帳
    戶內（關於被害人之受騙日期、地點、詐騙手法、金額、匯
    入之人頭帳戶等，詳如附表四所載），再由Ｍ○等人與臺灣
    不詳姓名之車手聯絡領錢。嗣經警循線於同年月18日凌晨0
    時30分許至上址搜索而查獲，並當場扣得如附表三編號三、
    四所示之物。並循線查獲乙○○、庚○○，並扣得如附表三
    編號一、二所示之物，而查悉上情。
四、案經桃園縣政府警察局、基隆市警察局第二分局報請臺灣桃
    園地方法院檢察署檢察官偵查後起訴。
    理  由
壹、有罪部分：
一、關於證據能力之認定：
    本件認定事實所引用之本件卷內所有卷證資料（包含人證與
    文書證據、物證等證據），尚無證據證明係從事偵查犯罪之
    公務員違背法定程序所取得，是取證過程並無瑕疵，且兩造
    於準備程序、審判期日對法院提示卷證之證據能力均表無異
    議，而卷內之文書證據，亦無刑事訴訟法第159 條之4 之顯
    有不可信之情況與不得作為證據之情形。本院復審酌該等證
    據與本案待證事實間復具有相當關聯性，以之為本案證據並
    無不當。綜上，依刑事訴訟法第159 條至159 條之5 之規定
    ，本件認定事實所引用之本件卷證所有證據（包含人證與文
    書證據、物證等證據），均有證據能力，合先敘明。
二、認定犯罪事實所憑之證據及理由：
（一）侵占遺失物罪部分（事實欄一部分）：
    1.被告戊○○於警詢、偵查及本院審理中自白其於96年2 月
      在中壢市世紀廣場八樓餐廳拾獲辛○○之機車及汽車車駕
      駛執照等語明確（見偵卷一第46頁、第100 頁；本院卷第
      60 、89 、118 頁）。
    2.證人即被害人辛○○於本院審理中證述：伊於約96年3 月
      前後某日在桃園某處遺失皮包，內含有身份證、汽車及機
      車駕照、聯邦銀行金融卡、郵局提款卡等物等語明確（見
      本院卷第56頁）。
    3.復有變造之辛○○汽車駕照影本1 張扣案可佐。
（二）變造特種文書罪部分（事實欄二部分）：
    1.被告戊○○於警詢、偵查及本院審理中自白其於96年4 月
      間某日，在桃園縣中壢市○○○街5 號501 號租屋處，將
      上開拾獲的辛○○之汽車駕照上辛○○照片換貼其本人之
      照片1 張，嗣於96年5 月18日為警於其身上所搜得上開變
      造之汽車駕照而查獲等語明確（見偵卷一第46頁、第100
      頁；審卷第127 頁；本院卷第89頁、118 頁）。
    2.復有經變造之辛○○汽車駕照1 張扣案可佐。
（三）行使偽造私文書罪部分（事實欄三部分）：
    1.被告戊○○於本院審理中自白供承：伊於96年5 月初在伊
      之租屋處，將辛○○之機車駕照交予庚○○，伊知道庚○○是要持上開辛○○之機車駕照以辛○○之名義去承租60
      4 號房等語甚明（見本院卷第89至90頁、第119 頁）。
    2.證人即房東何紀瑜於本院審理中證述：96年5 月10日當天
      有位自稱辛○○之男子，即口卡片上之庚○○，在另一男
      子陪同下，向伊出示「辛○○」之機車駕照欲承租604 號
      房，並以辛○○名義與伊簽訂租賃契約一式二份等語明確
      （見本院卷第58至59頁）。
    3.復有桃園縣中壢市○○○街5 號604 號房屋租賃契約書1
      份附卷可稽（見偵卷第66至69頁）。
（四）詐欺取財罪部分（事實欄三部分）：
    1.被告戊○○警詢、偵查、審理時供承：伊提供辛○○機車
      駕照供庚○○冒名租604 號房，且乙○○交付伊604 號房
      間鑰匙2 支，庚○○、乙○○告知伊進入604 室要戴手套
      ，並注意有無人上來五、六樓，幫他們把風，房間內有雙
      卡電話轉接器等物，伊係自96年5 月12日起開始幫忙把風
      ，直到於同年月18日止遭警方查獲為止，另伊確實於96年
      5 月18日攜帶棉質手套進入604 號房時，經警盤查，而於
      身上查獲經變造之辛○○汽車駕照外，並扣得如附表三編
      號三、四所示之物等語明確（見偵一卷第43頁以下、第99
      頁以下、審卷第89頁以下、第118 頁以下，本院以不違反
      被告供述時之意思將其陳述要旨整理如上）。
    2.證人庚○○於警詢中證稱：雙卡電話轉接器36台係綽號小
      謝之乙○○交給伊，與乙○○裝設在604 號房，而604 號
      房係戊○○提供辛○○之證件由伊與Ｎ○去承租，伊係負
      責顧604 號房內之雙卡電話轉接器36台等物，並負責插卡
      ，供詐騙集團詐騙使用等語（見偵一卷第27頁以下）。
    3.證人乙○○於警詢中證稱：604 號房內之雙卡電話轉接器
      36台等物，係大陸廈門地區「Ｋ○」所有，由「Ｍ○」交
      給伊與庚○○，由伊與庚○○於96年5 月11日至604 號房
      房所架設，目的係供詐騙集團轉接電話詐騙所使用等語明
      確（見偵一卷第11頁以下）。
    4.另如附表四所示被害人遭詐騙集團以604 號房內所設之行
      動電話號碼，供詐騙聯絡使用而遭詐騙之經過乙節，業據
      如附表四所示被害人卯○○等人於警詢中證述明確，且有
      內政部警政署反詐騙案件紀錄表、被害人ATM 匯款交易明
      細表、匯款單據、存摺影本、存款憑條、刑事案件報案三
      聯單等在卷可稽，應堪認定。
    5.此外，復有如附表三編號一至四所示之物扣案可佐。而扣
      案之雙卡電話轉接器36台，經本院函詢內政部警政署刑事
      警察局關於其功能及效用，函覆稱：「通常係由AB兩組行
      動電話GSM 模組及其所屬之SIM 卡組合而成，A 卡為詐騙
      集團為取得民眾信任，留給民眾撥打之台灣行動電話門號
      ，B 卡則事先設定為指定撥號回大陸替瞪號碼。當民眾撥
      打A 卡號碼欲與詐騙集團取得聯繫時，實際則由A 卡受話
      再直接利用實體電路接續信號誌B 卡，再由B 卡撥號誌大
      陸轉詐騙集團接騰，其間完全不頭過電信公司轉接，造成
      通聯追炸斷線，司法機關僅能循線查緝至A 卡，並將A 卡
      斷話，但對後續B 卡的追查則是困難重重」，此有該局97
      年10月2 日刑研字第0970141960號函在卷可稽（見審卷第
      71頁）。由此足認扣案之雙卡電話轉接器36台，確係詐騙
      集團藉以逃避警方查緝使用，應堪認定。
    6.綜上，被告戊○○明知604 號房內之雙卡電話轉接器36台
      、SIM 卡等物，顯係供詐騙集團轉接詐騙電話之用，仍然
      幫庚○○、乙○○注意有無人來該址，而從事把風之行為
      ，顯與庚○○、乙○○及其餘詐騙集團之成員有詐欺取財
      之犯意聯絡及行為分擔，為共同正犯，應堪認定。
（五）綜上所述，被告之自白或不利於己之供述，核與事實相符
      ，堪信為真。本案事證明確，被告犯行，洵堪認定，應依
      法論科。
三、對被告辯解及其有利證據，本院不採納之理由：
    訊據被告戊○○固供認有提供辛○○之機車駕照供庚○○冒
    名去承租604 號房，且於96年5 月12日起有收受同案被告吳
    煥有交付之604 號房之備份鑰匙2 支，且庚○○、乙○○告
    知伊進入604 室要戴手套，並注意有無人上來五、六樓，直
    到同年月18日遭警方查獲為止等語。惟矢口否認有何詐欺取
    財之犯行，辯稱：伊不知道604 號房內之設備是要做什麼用
    的，伊問庚○○、乙○○，他們並沒有回答。至於庚○○雖
    找伊注意一下樓下有沒有人上來，伊在警詢雖自承這就係把
    風，但那係因警察說這就是把風之行為，伊才承認這係把風
    ，伊不知道庚○○、乙○○他們在做什麼等語。經查：
（一）被告戊○○雖辯稱不知該設備是要做什麼用途云云。惟查
      ，(1)系爭604 號房係被告戊○○提供其拾得之辛○○機車
      駕照供同案被告庚○○冒名承租而來乙節，已如前述，是
      若承租該604 號房係供其等合法使用，何需冒名承租？由
      此可推論604 號房內之設備，應屬非法之用途。(2)被告戊○○自承庚○○、乙○○曾告以進入604 室要戴手套，並
      注意附近的狀況有無人上來五、六樓等語，而被告戊○○
      確實於96年5 月18日戴白色手套，以604 號房鑰匙開啟60
      4 號房時，為埋伏之員警上前盤查時所查獲等情，業認定
      如前。準此，若該房內設備等物品係供合法之用途，被告
      戊○○又何需戴手套進入房內？又何需注意附近狀況有無
      人上樓？由此均益證被告戊○○應知悉604 號房房內設備
      係供非法使用。(3)又被告戊○○遭查獲後，於其身上查獲
      604 號房支鑰匙2 支，並於604 號房內扣得雙卡電話轉接
      器36台、行動電話預付卡26張、SIM 卡72張等物乙節，已
      認定如前。而該雙卡電話轉接器36台、行動電話預付卡26
      張、SIM 卡72張等物，即係供詐騙集團詐騙電話轉接以避
      免遭查緝之用乙節，亦如前述。是604 號房內既有上述物
      品，被告戊○○亦有該房間之鑰匙可隨時自由進出，參酌
      前述(1)(2)所述，其對於該物品係供詐騙集團電話轉接使用
      ，應無不知之理。(4)綜上，被告此部分之辯解，顯與常理
      有違，尚難憑採。
（二）被告雖辯稱伊並不知道「把風」意義為何，係員警稱那就
      是把風，伊始承認云云。惟查，(1)「把風」一語，係指從
      事不正當勾當而派人在外面偵察守候而言（見行政院教育
      報國語推行委員會所編纂之重編國語辭典修訂本線上查詢
      系統）。上開語意乃一般社會大眾所認知，並非某行業專
      業之用語、術語。是被告於警詢、偵訊中自承其幫庚○○
      、乙○○注意有無人上來五、六樓之從事把風之行為，尚
      難認有違背其本意。(2)再者，被告於警詢、偵訊均供承從
      事把風之工作，並自承有幫庚○○、乙○○注意有無人上
      來五、六樓等語。是以，在法律之評價上，被告對於604
      號房內之物品，係供詐騙集團詐騙電話轉接使用之物有所
      認知，且被告亦從事幫庚○○、乙○○注意有無人上來五
      、六樓之通報狀況防止遭人查緝之行為。綜合上情以觀，
      被告之行為，即屬所謂「把風」之行為。是被告戊○○於
      警詢、偵訊中此部分之供述，並不違反其內心意思，屬於
      其自白，應可認定。(3)綜上，被告此部分之辯解，尚難作
      為有利之認定，附此敘明。
（三）綜上，被告此部分之辯解，尚與事實不符，且與常理有違
      ，不足採信。
四、論罪科刑之理由：
（一）核被告戊○○所為，係犯刑法第337 條侵占遺失物罪（事
      實欄一部份）、第212 條變造特種文書罪（事實欄二部分
      ）、第216 、210 條行使偽造私文書罪（事實欄三部分）
      、第339 條第1 項之詐欺取財罪（事實欄三部分）。又被
      告所為偽造署押之行為，為偽造租賃契約私文書之階段行
      為，又被告偽造租賃契約私文書之低度行為，復為行使之
      高度行為吸收，均不另論罪。
（二）被告戊○○與庚○○、乙○○3 人與其餘綽號「Ｋ○」、
      「Ｌ○」、「Ｍ○」等詐騙集團成員，就上開行使偽造私
      文書罪與詐欺取財犯行，有犯意之聯絡及行為之分擔，應
      論以共同正犯。
（三）被告所犯上開各罪，犯意各別，行為互殊，應予分論併罰
      。
（四）量刑理由之說明：
      爰審酌近年來詐騙集團橫行，騙取被害人財產，致其等損
      失慘重，被告庚○○於審理時否認此部分之犯行，且未與
      被害人達成和解，本應嚴罰重懲，念及被告戊○○成年後
      並無前案紀錄，有台灣高等法院被告前案紀錄表在卷可稽
      ，且其犯後坦承部分犯行，然未與被害人等達成和解，而
      詐騙行為本身僅參與把風之行為，且其參與之時間僅數日
      ，亦未實際取得詐騙所得，併參酌其生活狀況、品行、智
      識程度、犯罪之動機、目的、手段、所生危害等一切情狀
      ，爰各量處主文所示之刑，並諭知易服勞役及易科罰金之
      折算標準，並定其應執行之刑。又被告所犯侵占遺失物罪
      及變造特種文書罪，為96年4 月24日以前所犯，悉合於中
      華民國九十六年罪犯減刑條例所規定之減刑條件，應依該
      條例第2 條第1 項第3 款之規定，予以減其宣告刑之二分
      之一為如主文所示之刑，並諭知亦服勞役、易科罰金之折
      算標準，附此敘明。
（五）沒收部分：
    1.扣案如附表一所示之變造汽車駕照部分，其上換貼為被告
      孫惟庭之照片1 張，係為被告孫惟庭所有，且係供其犯罪
      所用之物，爰依刑法第38條第1 項第2 款之規定宣告沒收
      。
    2.又扣案如附表二所示之桃園縣中壢市○○○街5 號604 室
      房屋租賃契約，係房東甲○○所有，其上偽簽之「辛○○
      」署押2 枚，係偽造之署押，爰依刑法第219 條規定宣告
      沒收。至該另一份留存於同案被告庚○○之租約，雖屬同
      案被告庚○○所有、犯罪所得之物，然因距離案發已久，
      且同案被告庚○○已逃亡中，並無證據證明現仍存在，應
      認已經滅失，為免執行困難，爰不予宣告沒收，附此敘明
      。
    3.扣案如附表三編號一至四所示之物，分別為同案被告庚○○、乙○○或被告戊○○或其餘詐騙集團成員所有，供詐
      騙集團犯罪所用、所得或供預備詐騙所用之物乙節，已認
      定如前，均應刑法第38條第1 項第2 款之規定宣告沒收。
      至其餘之扣案物，尚無證據係犯罪所用、所得或供預備犯
      罪所用之物，且非違禁物，爰不予宣告沒收，併此敘明。
（六）不另為無罪諭知之說明：
    1.公訴意旨另以：同案被告庚○○於96年5 月11日，持戊○○所交付經變造之辛○○機車駕照，以辛○○名義租用60
      4 號房，因認被告此部分亦涉犯刑法第216 條、第212 條
      行使變造特種文書罪嫌云云。訊據被告戊○○固供認有拿
      辛○○之機車駕照予庚○○，供其冒用辛○○名義承租60
      4 號房，惟堅決否認有何上揭行使變造特種文書犯行，辯
      稱：伊將辛○○機車駕照交予庚○○時，該機車駕照並未
      變造，伊並不知道庚○○有將該駕照予以變造等語。經查
      ，據證人即604 號房房東甲○○到庭證稱：承租604 號房
      房之人，係自稱辛○○之男子，當時有另伊男子陪同前來
      ，該自稱辛○○之男子並非在庭之被告戊○○，而承租60
      4 號房時，該男子有拿辛○○之機車駕照給伊看，該駕照
      上之照片與該自稱辛○○之男子很像，又伊並未將駕照影
      印附在租賃契約後面，另該男子即警詢中提供口卡片之庚○○等語（見審卷第58 頁 以下）。準此，變造之辛○○
      機車駕照雖未扣案，然應已變造為換貼為同案被告庚○○
      之照片。本院審酌該駕照上辛○○之照片，既然經換貼為
      庚○○之照片，且出面向房東甲○○承租604 號房之人，
      亦係庚○○本人，則參諸被告僅供認提供未經變造之辛○○機車駕照供庚○○冒名承租房屋使用。則應認被告對於
      同案被告庚○○變造該機車駕照，並行使該變造機車駕照
      之點並不知情。此外，並無證據證明被告戊○○與同案被
      告庚○○就此部分有犯意之聯絡及行為之分擔，基於「罪
      疑唯輕」原則，應認此部分容有合理之懷疑，檢察官之舉
      證尚未使本院達到有罪之確信，是公訴人所提起此部分之
      罪嫌應屬不能證明，惟因此部分與上開論罪科刑之行使偽
      造私文書部分係屬想像競合之裁判上一罪關係，爰不另為
      無罪之諭知。
    2.公訴意旨另以：而被告戊○○於96年5 月18日在604 號房
      為警查獲時，持上開變造之辛○○汽車駕照冒名應訊而行
      使，因認被告此部分係係涉犯刑法第216 條、第212 條之
      行使變造特種文書罪嫌。訊據被告固供認有變造辛○○之
      汽車駕照，惟矢口否認有何持以向警員冒名行使之行使變
      造特種文書之犯行，辯稱：伊遭查獲時，並沒有持以向警
      員行使，係員警自伊身上搜出的等語。經查：據證人即本
      案查獲之員警Ｊ○○於審理中證稱：伊當時查獲被告戊○○要進入604 號房時，因其形跡可疑，我們就上前盤查，
      因怕被告身上有武器，所以在被告身上搜到扣案經變造辛○○之汽車駕照，並不是被告主動將該駕照交給我們的等
      語（見審卷第62頁以下）。由上可知，扣案之經變造辛○○證件，係警方自被告身上所搜出，被告並無持以向警方
      冒名行使之行為，至為明確。從而，被告並無行使變造特
      種文書之行為，與行使變造特種文書罪之構成要件尚屬有
      間，本應為無罪之諭知。惟因此部分與上開論罪科刑之變
      造辛○○汽車駕照特種文書部分係屬實質上一罪關係，爰
      不另為無罪之諭知。
貳、無罪部分：
一、檢察官起訴的犯罪事實及法條：
（一）公訴事實：
      乙○○、戊○○與庚○○、乙○○及真實姓名年籍不詳綽
      號「Ｋ○」、「Ｌ○」、「Ｍ○」等人組成詐欺集團，意
      圖為自己不法之所有，基於詐欺與偽造私文書之犯意聯絡
      ，於96年4 月間某日，受Ｍ○指示找尋租屋地點架設提供
      該詐騙集團使用之轉接詐騙電話電信機房設備，並於96年
      5 月11日，偕同真實姓名年籍不詳綽號Ｎ○之友人，持戊○○所交付經變造之遊創智機車駕照，以「辛○○」名義
      租用桃園縣中壢市○○○街5 號604 號房，作為轉接詐騙
      電話電信機房使用，並在租賃契約上偽造辛○○之姓名，
      足生損害於辛○○，乙○○則於96年5 月11日依Ｍ○指示
      ，收受Ｍ○所交付之改裝完成之雙卡電話節費器36台後再
      轉交予庚○○，由庚○○在上址組裝架設成詐騙電信平台
      ，供其所組成之詐騙集團使用，其分工方式如下，由乙○○至貨運站領取Ｍ○等人所託運來之行動電話門號SIM 卡
      後再轉交予庚○○，庚○○負責抽換雙卡電話節費器上之
      行動電話SIM 卡之工作，使其所組成之詐騙集團可於被害
      人依詐騙集團指示或其他資訊撥打詐騙電話時，即可直接
      接通至位在大陸的詐騙集團人員，藉以規避檢警之查緝，
      戊○○則負責把風工作，注意有無不明人士前往上址，避
      免轉接詐騙電話電信機房遭人查獲，自96年5 月11日間起
      ，該詐騙集團即在大陸地區以隨機撥打電話之方式，撥打
      電話至臺灣地區各縣市民眾之家中電話、手機，以「上網
      交友」、「上網購物」、「金融帳戶遭冒用」等詐騙手法
      訛詐臺灣地區之不特定民眾，致使受騙民眾如Ｈ○○、壬○○等人陷於錯誤，誤信為真，經撥打電話至渠等提供之
      行動電話門號，即經由上開機房設備轉接至Ｍ○等詐騙集
      團成員接聽，誘騙前開受騙民眾匯款後，再與臺灣不詳姓
      名之車手聯絡領錢，至金融機構之自動櫃員機操作或以臨
      櫃方式匯款入指定帳戶內（詳細被害人之受騙日期、地點
      、詐騙手法、金額、匯入之人頭帳戶等詳如附表五所載）
      ，再由Ｍ○等人與臺灣不詳姓名之車手聯絡領錢。嗣經警
      循線於同年月18日凌晨0 時30分許至上址搜索而查獲，並
      當場扣得行動電話4 支、節費器36台、行動電話預付卡26
      張、SIM 卡72張、超峰快遞送貨單1 張、鑰匙4 支、白色
      棉質手套2 雙等物。
（二）起訴罪名：除前揭論罪科刑部分，認被告共犯如附表五所
      示之行為，涉犯刑法第339 條第1 項詐欺取財罪嫌。
二、檢察官所為的舉證：除如附表五所示遭詐騙之經過，有如附
    表五所示被害人於警詢中證述明確，且有內政部警政署反詐
    騙案件紀錄表、被害人ATM 匯款交易明細表、匯款單據、存
    摺影本、存款憑條、刑事案件報案三聯單等在卷可稽，應堪
    認定外，其餘同有罪部分。
三、無罪之法律依據：
（一）刑事訴訟法第154 條第1 、2 項分別規定：被告未經審判
      證明有罪確定前，推定其為無罪；犯罪事實應依證據認定
      之，無證據不得認定犯罪事實。
（二）刑事訴訟法第301 條第1 項規定：不能證明被告犯罪，應
      諭知無罪之判決。
（三）最高法院76年度台上字第4986號判例指出：認定犯罪事實
      所憑之證據，雖不以直接證據為限，間接證據亦包括在內
      ；然而無論直接或間接證據，其為訴訟上之證明，須於通
      常一般之人均不致有所懷疑，而得確信其為真實之程度者
      ，始得據為有罪之認定，倘其證明尚未達到此一程度，而
      有合理之懷疑存在，無從為有罪之確信時，自得為無罪之
      判決。
（四）最高法院92年台上字第128 號判例則認為：刑事訴訟法第
      161 條已於民國91年2 月8 日修正公布，其第1 項規定：
      檢察官就被告犯罪事實，應負舉證責任，並指出證明之方
      法。因此，檢察官對於起訴之犯罪事實，應負提出證據及
      說服之實質舉證責任。倘其所提出之證據，不足為被告有
      罪之積極證明，或其指出證明之方法，無從說服法院以形
      成被告有罪之心證，基於無罪推定之原則，自應為被告無
      罪判決之諭知。
四、本院之判斷：
    訊據被告堅決否認有何為附表五之詐欺取財行為，辯稱：伊
    僅自96年5 月12日起至遭查獲當日，有至604 號房云云。經
    查：系爭604 號房，係由庚○○於96年5 月11日起承租，並
    設置雙卡電話轉接器36台供詐騙集團轉接電話使用，而被告
    戊○○係於翌日（即12日）起至該處把風，至同年月18日遭
    查獲乙節，已認定如前。是則，關於96年5 月11日以前，以
    及19日以後被害人遭詐騙之事實，並無證據證明係與被告戊○○提供場所設置雙卡電話轉接器36台供詐騙集團詐騙使用
    所致。此外，檢察官並未舉證證明附表五所示之詐騙行為，
    被告戊○○有何與其他與詐騙集團成員有詐欺取財之共同犯
    意聯絡及行為分擔，基於「罪疑唯輕」原則，應認公訴意旨
    所指訴被告戊○○涉有此部分詐欺取財犯嫌，所舉事證尚不
    足以達於通常一般人均不至於有所懷疑，而堪予確信已臻真
    實之程度。既仍有合理懷疑之存在，而不能確信為真實，揆
    諸前開法條及判例意旨，本件既不能證明被告戊○○犯罪，
    自應依法為被告戊○○無罪之諭知，以昭審慎。
、應適用法律依據：刑事訴訟法第299 條第1 項前段，第301
    條第1 項，刑法第第212 條、216 條、第210 條、第337 條
    、第339 條第1 項、第28條、第41條第1 項前段、第42條第
    3 項、第51條第1 項第5 款、第38條第1 項第2 款、第219
    條，刑法施行法第1 條之1 第1 項、第2 項前段，中華民國
    九十六年罪犯減刑條例第2 條第1 項第3 款、第7 條、第9
    條。
本案經檢察官林安紜到庭執行職務。
中    華    民    國    97    年    11    月    26    日
                  刑事第一庭審判長法  官  曾淑華
                                  法  官  俞力華
                                  法  官  顧正德
以上正本證明與原本無異。
如不服本判決應於收受判決後10日內向本院提出上訴書狀，並應
敘述具體理由。其未敘述上訴理由者，應於上訴期間屆滿後20日
內向本院補提理由書 (均須按他造當事人之人數附繕本)「 切勿
逕送上級法院」。
                                  書記官  劉晨輝
中    華    民    國    97    年    12    月    3     日
附表一：變造之辛○○汽車駕照上經換貼為戊○○之照片壹張。
附表二：桃園縣中壢市○○○街5 號604 室房屋租賃契約書1 份
        上承租人欄、立契約人乙方欄上偽簽有「辛○○」之署
        押貳枚。
附表三：
編號一：乙○○所有之NOKIA 及Panasonic 行動電話共貳支（各
        含SIM 卡1 張，乙○○供承為其與大陸詐欺集團聯絡使
        用，見偵一卷第11頁以下）。
編號二：庚○○所有之MOTOROLA行動電話壹支（含SIM 卡1 張，
        供與詐騙集團聯絡之用）、SIM 登記卡捌張（供插在雙
        卡電話轉接器上詐騙集團詐騙使用）、白色棉質手套壹
        雙（供出入604 號房避免留下指紋在雙卡電話轉接器台
        ，關於以上物品之用途均詳見庚○○於警詢之供述，見
        偵一卷第27頁以下）。
編號三：戊○○所有之白色棉質手套壹雙（供出入604 號房避免
        留下指紋在門把及雙卡電話轉接器台上）。
編號四：詐騙集團成員所有之雙卡電話轉接器拾陸台、行動電
        話SI M卡拾張、行動電話預付卡貳拾伍張、雙卡電話轉
        接器相關對照表及SIM 卡拾陸張、預付卡門號申請書
        捌拾張、MOTOROLA手機壹支（內含SIM 卡壹張）、備份
        之604 號房鑰匙貳支（以上依同案被告庚○○、乙○○
        於警詢中之供述，均供詐騙集團詐騙聯絡、轉接電話所
        使用）。
附表四：
┌─┬────┬────┬─────────┬───┬─────┬─────────┐
│編│日期    │地點    │    犯罪事實      │被害人│犯罪所得  │主文              │
│號│        │        │                  │      │金    額  │                  │
│  │        │        │                  │      │（新臺幣）│                  │
├─┼────┼────┼─────────┼───┼─────┼─────────┤
│1 │96.5.12 │新竹縣  │乙○○等所組之詐騙│卯○○│29,982元  │戊○○共同意圖為自│
│  │        │南寮漁港│集團，撥打被害人卯│      │          │己不法之所有，以詐│
│  │        │        │○○電話，以佯稱網│      │          │術使人將本人之物交│
│  │        │        │路購物付款方式有誤│      │          │付，處有期徒刑貳月│
│  │        │        │須更正為由，致使被│      │          │。如附表二、三所示│
│  │        │        │害人陷於錯誤而依其│      │          │之物均沒收。      │
│  │        │        │指示操作自動櫃員機│      │          │                  │
│  │        │        │匯款至被告指定之帳│      │          │                  │
│  │        │        │戶。              │      │          │                  │
├─┼────┼────┼─────────┼───┼─────┼─────────┤
│2 │96.5.12 │ 桃園縣 │乙○○等所組之詐騙│午○○│20,000元  │戊○○共同意圖為自│
│  │        │ 觀音鄉 │集團，撥打被害人午│      │          │己不法之所有，以詐│
│  │        │        │○○電話，以佯稱網│      │          │術使人將本人之物交│
│  │        │        │路交友方式須先至AT│      │          │付，處有期徒刑貳月│
│  │        │        │M 作身份確認為由，│      │          │。如附表二、三所示│
│  │        │        │後又恐嚇被害人，致│      │          │之物均沒收。      │
│  │        │        │使被害人心生恐懼而│      │          │                  │
│  │        │        │依其指示操作自動櫃│      │          │                  │
│  │        │        │員機匯款至被告指定│      │          │                  │
│  │        │        │之帳戶。          │      │          │                  │
├─┼────┼────┼─────────┼───┼─────┼─────────┤
│3 │96.5.14 │ 新竹縣 │乙○○等所組之詐騙│丙○○│114,145元 │戊○○共同意圖為自│
│  │        │ 新竹市 │集團，撥打被害人丙│      │          │己不法之所有，以詐│
│  │        │        │○○電話，以佯稱網│      │          │術使人將本人之物交│
│  │        │        │路交友方式須先至AT│      │          │付，處有期徒刑貳月│
│  │        │        │M 作身份確認為由，│      │          │。如附表二、三所示│
│  │        │        │致使被害人陷於錯誤│      │          │之物均沒收。      │
│  │        │        │而依其指示操作自動│      │          │                  │
│  │        │        │櫃員機匯款至被告指│      │          │                  │
│  │        │        │定之帳戶。        │      │          │                  │
├─┼────┼────┼─────────┼───┼─────┼─────────┤
│4 │96.5.14 │ 臺北縣 │乙○○等所組之詐騙│丑○○│30,000元  │戊○○共同意圖為自│
│  │        │ 林口鄉 │集團，撥打被害人丑│      │          │己不法之所有，以詐│
│  │        │        │○○電話，以佯稱上│      │          │術使人將本人之物交│
│  │        │        │網找兼差工作方式並│      │          │付，處有期徒刑貳月│
│  │        │        │恐嚇被害人，致使被│      │          │。如附表二、三所示│
│  │        │        │害人心生恐懼而依其│      │          │之物均沒收。      │
│  │        │        │指示操作自動櫃員機│      │          │                  │
│  │        │        │匯款至被告指定之帳│      │          │                  │
│  │        │        │戶。              │      │          │                  │
├─┼────┼────┼─────────┼───┼─────┼─────────┤
│5 │96.5.15 │ 新竹縣 │乙○○等所組之詐騙│癸○○│88,999 元 │戊○○共同意圖為自│
│  │        │ 新竹市 │集團，撥打被害人癸│      │          │己不法之所有，以詐│
│  │        │        │○○電話，以佯稱網│      │          │術使人將本人之物交│
│  │        │        │路交友方式須先至AT│      │          │付，處有期徒刑貳月│
│  │        │        │M 作身份確認為由，│      │          │。如附表二、三所示│
│  │        │        │致使被害人陷於錯誤│      │          │之物均沒收。      │
│  │        │        │而依其指示操作自動│      │          │                  │
│  │        │        │櫃員機匯款至被告指│      │          │                  │
│  │        │        │定之帳戶。        │      │          │                  │
├─┼────┼────┼─────────┼───┼─────┼─────────┤
│6 │96.5.16 │ 桃園縣 │乙○○等所組之詐騙│Ｓ○○│1,000 元  │戊○○共同意圖為自│
│  │        │ 龜山鄉 │集團，撥打被害人Ｓ│      │          │己不法之所有，以詐│
│  │        │        │○○電話，以佯稱線│      │          │術使人將本人之物交│
│  │        │        │上遊戲買賣虛擬天幣│      │          │付，處有期徒刑貳月│
│  │        │        │方式須先匯款為由，│      │          │。如附表二、三所示│
│  │        │        │致使被害人陷於錯誤│      │          │之物均沒收。      │
│  │        │        │而依其指示操作自動│      │          │                  │
│  │        │        │櫃員機匯款至被告指│      │          │                  │
│  │        │        │定之帳戶。        │      │          │                  │
├─┼────┼────┼─────────┼───┼─────┼─────────┤
│7 │96.5.16 │ 台北市 │乙○○等所組之詐騙│寅○○│7,992元   │戊○○共同意圖為自│
│  │        │        │集團，撥打被害人寅│      │          │己不法之所有，以詐│
│  │        │        │○○電話，以佯稱網│      │          │術使人將本人之物交│
│  │        │        │路購物付款方式有誤│      │          │付，處有期徒刑貳月│
│  │        │        │須更正為由，致使被│      │          │。如附表二、三所示│
│  │        │        │害人陷於錯誤而依其│      │          │之物均沒收。      │
│  │        │        │指示操作自動櫃員機│      │          │                  │
│  │        │        │匯款至被告指定之帳│      │          │                  │
│  │        │        │戶。              │      │          │                  │
├─┼────┼────┼─────────┼───┼─────┼─────────┤
│8 │96.5.16 │ 台北市 │乙○○等所組之詐騙│未○○│119,982元 │戊○○共同意圖為自│
│  │        │        │集團，撥打被害人未│      │          │己不法之所有，以詐│
│  │        │        │○○電話，以佯稱網│      │          │術使人將本人之物交│
│  │        │        │路購物付款方式有誤│      │          │付，處有期徒刑貳月│
│  │        │        │須更正為由，致使被│      │          │。如附表二、三所示│
│  │        │        │害人陷於錯誤而依其│      │          │之物均沒收。      │
│  │        │        │指示操作自動櫃員機│      │          │                  │
│  │        │        │匯款至被告指定之帳│      │          │                  │
│  │        │        │戶。              │      │          │                  │
├─┼────┼────┼─────────┼───┼─────┼─────────┤
│9 │96.5.17 │ 台北市 │乙○○等所組之詐騙│巳○○│449,000元 │戊○○共同意圖為自│
│  │        │        │集團，以戶政事務所│      │          │己不法之所有，以詐│
│  │        │        │名義撥打被害人巳○│      │          │術使人將本人之物交│
│  │        │        │○電話，以佯稱其個│      │          │付，處有期徒刑貳月│
│  │        │        │人資料遭詐騙集團盜│      │          │。如附表二、三所示│
│  │        │        │用，需將錢匯入指定│      │          │之物均沒收。      │
│  │        │        │之安全帳戶監控為由│      │          │                  │
│  │        │        │，致使被害人陷於錯│      │          │                  │
│  │        │        │誤而依其指示操作自│      │          │                  │
│  │        │        │動櫃員機匯款至被告│      │          │                  │
│  │        │        │指定之帳戶。      │      │          │                  │
├─┼────┼────┼─────────┼───┼─────┼─────────┤
│10│96.5.17 │ 台北市 │乙○○等所組之詐騙│Ｅ○○│400,000元 │戊○○共同意圖為自│
│  │        │        │集團，以戶政事務所│      │          │己不法之所有，以詐│
│  │        │        │名義撥打被害人Ｅ○│      │          │術使人將本人之物交│
│  │        │        │○電話並轉接予刑警│      │          │付，處有期徒刑貳月│
│  │        │        │，以佯稱其個人資料│      │          │。如附表二、三所示│
│  │        │        │遭詐騙集團冒用，涉│      │          │之物均沒收。      │
│  │        │        │犯洗錢防制法，需將│      │          │                  │
│  │        │        │帳戶內金錢交付其監│      │          │                  │
│  │        │        │控為由，致使被害人│      │          │                  │
│  │        │        │陷於錯誤而依其指示│      │          │                  │
│  │        │        │交付款項予被告指定│      │          │                  │
│  │        │        │之某不詳男子。    │      │          │                  │
├─┼────┼────┼─────────┼───┼─────┼─────────┤
│11│96.5.17 │ 臺北縣 │乙○○等所組之詐騙│子○○│1000,000元│戊○○共同意圖為自│
│  │        │ 新店市 │集團，以戶政事務所│      │          │己不法之所有，以詐│
│  │        │        │及刑事局偵查員之名│      │          │術使人將本人之物交│
│  │        │        │義撥打被害人子○○│      │          │付，處有期徒刑貳月│
│  │        │        │電話，以佯稱其個人│      │          │。如附表二、三所示│
│  │        │        │資料外洩遭詐騙集團│      │          │之物均沒收。      │
│  │        │        │盜用，涉犯洗錢防制│      │          │                  │
│  │        │        │法，需將帳戶內金錢│      │          │                  │
│  │        │        │匯至指定之帳戶內監│      │          │                  │
│  │        │        │管為由，致使被害人│      │          │                  │
│  │        │        │陷於錯誤而依其指示│      │          │                  │
│  │        │        │操作自動櫃員機匯款│      │          │                  │
│  │        │        │至被告指定之帳戶。│      │          │                  │
└─┴────┴────┴─────────┴───┴─────┴─────────┘
附表五：
 ┌──┬────┬──────┬────────┬───┬────────┐
 │編號│  日期  │    地   點 │      方   法   │ 金額 │  帳  戶        │
 ├──┼────┼──────┼────────┼───┼────────┤
 │ 1  │96.04.20│桃園縣龜山鄉│Ｈ○○接獲詐騙集│7萬   │華南銀行        │
 │    │        │            │團某成員電話    │4,000 │000000000000000 │
 │    │        │            │(0000000000)，佯│元    │新竹國際商業銀行│
 │    │        │            │稱可安排女子約會│      │000000000000000 │
 │    │        │            │，惟Ｈ○○需先至│      │                │
 │    │        │            │自動櫃元機前做身│      │                │
 │    │        │            │分確認。        │      │                │
 ├──┼────┼──────┼────────┼───┼────────┤
 │ 2  │96.05.04│桃園縣中壢市│壬○○上網至聊天│16萬元│卓蘭郵局        │
 │    │        │            │室，有一女子邀約│      │0000000000000000│
 │    │        │            │壬○○性交易，電│      │7               │
 │    │        │            │話 (0000000000) │      │中國信託商業銀行│
 │    │        │            │聯絡壬○○，佯稱│      │                │
 │    │        │            │要求至自動櫃元機│      │                │
 │    │        │            │前做身份確認。  │      │                │
 ├──┼────┼──────┼────────┼───┼────────┤
 │ 3  │96.05.06│桃園縣桃園市│申○○上網購買天│2萬   │新竹國際商業銀行│
 │    │        │            │幣，依對方所留電│8,8271│0000000000000000│
 │    │        │            │話 (0000000000) │元    │321             │
 │    │        │            │與其聯絡，並依對│      │玉山商業銀行    │
 │    │        │            │方指示匯款，卻未│      │0000000000000000│
 │    │        │            │收到天幣。      │      │                │
 ├──┼────┼──────┼────────┼───┼────────┤
 │ 4  │96.05.08│新竹縣寶山鄉│酉○○上網至聊天│9萬   │帳號            │
 │    │        │            │室，有一女子邀約│168元 │0000000000000000│
 │    │        │            │酉○○見面約會，│      │3               │
 │    │        │            │電話(0000000000)│      │000000000000000 │
 │    │        │            │聯絡酉○○，佯稱│      │                │
 │    │        │            │要求至自動櫃元機│      │                │
 │    │        │            │前做身份確認。  │      │                │
 ├──┼────┼──────┼────────┼───┼────────┤
 │ 5  │96.04.24│臺南縣台南市│Ｏ○○接獲自稱中│22萬元│西後街郵局      │
 │    │        │            │華電信之員工電話│      │00000000000000  │
 │    │        │            │(0000000000)，佯│      │                │
 │    │        │            │稱有電話費未繳，│      │                │
 │    │        │            │對方指示需至郵局│      │                │
 │    │        │            │新開戶，並將其餘│      │                │
 │    │        │            │銀行之存款轉入該│      │                │
 │    │        │            │郵局帳戶內，如此│      │                │
 │    │        │            │財產才能免遭凍結│      │                │
 │    │        │            │。              │      │                │
 ├──┼────┼──────┼────────┼───┼────────┤
 │ 6  │96.5.02 │臺南縣臺南市│天○○上網購物，│2萬   │臺灣企銀        │
 │    │        │            │接獲自稱賣家電話│9,989 │0000000000000000│
 │    │        │            │(0000000000)告知│元    │700             │
 │    │        │            │匯款程式有誤，依│      │                │
 │    │        │            │賣家指示匯款。  │      │                │
 ├──┼────┼──────┼────────┼───┼────────┤
 │ 7  │96.05.02│臺南縣臺南市│洪Ｑ○接獲自稱中│19萬  │彰化銀行        │
 │    │        │            │華電信之員工電話│      │00000000000000  │
 │    │        │            │(0000000000)，佯│      │                │
 │    │        │            │稱有電話費未繳，│      │                │
 │    │        │            │對方指示需至郵局│      │                │
 │    │        │            │新開戶，並將其餘│      │                │
 │    │        │            │銀行之存款轉入該│      │                │
 │    │        │            │郵局帳戶內，如此│      │                │
 │    │        │            │財產才能免遭凍結│      │                │
 │    │        │            │。              │      │                │
 ├──┼────┼──────┼────────┼───┼────────┤
 │ 8  │96.04.28│桃園縣桃園市│辰○○上網至聊天│73萬  │龍潭南龍郵局    │
 │    │        │            │室，有一自稱Ｒ○│8,992 │0000000000000000│
 │    │        │            │女子邀約辰○○性│元    │0               │
 │    │        │            │交易(0000000000)│      │新竹國際商業銀行│
 │    │        │            │ ，佯稱要求辰○ │      │052332***14164  │
 │    │        │            │○至自動櫃元機前│      │052272***212277 │
 │    │        │            │做身份確認。    │      │陽信商業銀行    │
 │    │        │            │                │      │000000000000000 │
 │    │        │            │                │      │上海商業儲蓄銀行│
 │    │        │            │                │      │0000000000000000│
 │    │        │            │                │      │台北銀行        │
 │    │        │            │                │      │000000000000000 │
 │    │        │            │                │      │國泰世華銀行    │
 │    │        │            │                │      │000000000000000 │
 ├──┼────┼──────┼────────┼───┼────────┤
 │ 9  │96.05.03│桃園縣八德市│己○○接獲電話  │775萬 │華南商業銀行    │
 │    │        │            │(0000000000)，佯│元    │000000000000000 │
 │    │        │            │稱其遭冒名申辦行│      │00000000000000  │
 │    │        │            │動電話門號，需將│      │新竹國際商業銀行│
 │    │        │            │錢匯入安全帳戶監│      │000000000000000 │
 │    │        │            │控。            │      │郵局            │
 │    │        │            │                │      │0000000000000000│
 │    │        │            │                │      │復華商業銀行    │
 │    │        │            │                │      │0000000000000000│
 │    │        │            │                │      │日盛國際商業銀行│
 │    │        │            │                │      │0000000000000000│
 │    │        │            │                │      │0               │
 ├──┼────┼──────┼────────┼───┼────────┤
 │ 10 │95.05.08│臺中縣臺中市│Ｉ○○上網購物，│1,000 │0000000000000000│
 │    │        │            │接獲自稱賣家電話│元    │100             │
 │    │        │            │(0000000000)告知│      │                │
 │    │        │            │匯款程式有誤，依│      │                │
 │    │        │            │賣家指示匯款。  │      │                │
 ├──┼────┼──────┼────────┼───┼────────┤
 │ 11 │96.05.23│臺中縣沙鹿鎮│Ｄ○○上網購物，│8,453 │00000000000000  │
 │    │        │            │接獲自稱賣家電話│元    │                │
 │    │        │            │(0000000000)告知│      │                │
 │    │        │            │匯款程式有誤，依│      │                │
 │    │        │            │賣家指示匯款。  │      │                │
 ├──┼────┼──────┼────────┼───┼────────┤
 │ 12 │96.05.08│臺北市      │宙○○○接獲某詐│100萬 │臺灣銀行五甲分行│
 │    │        │            │欺集團成員電話  │元    │000000000000    │
 │    │        │            │(0000000000)，佯│      │                │
 │    │        │            │稱匯款至指定帳戶│      │                │
 │    │        │            │，可幫忙解決司法│      │                │
 │    │        │            │案件。          │      │                │
 ├──┼────┼──────┼────────┼───┼────────┤
 │ 13 │96.05.04│臺北縣中和市│Ｇ○○接獲某詐欺│200萬 │中和市國光郵局  │
 │    │        │            │集團成員電話，  │元    │00000000000000  │
 │    │        │            │(0000000000)佯稱│      │                │
 │    │        │            │有刑事案件，對方│      │                │
 │    │        │            │指示需將其銀行之│      │                │
 │    │        │            │存款轉入指定帳戶│      │                │
 │    │        │            │內，如此財產才能│      │                │
 │    │        │            │免遭凍結。      │      │                │
 ├──┼────┼──────┼────────┼───┼────────┤
 │ 14 │96.05.03│臺北縣新店市│亥○○上網至聊天│2萬   │0000000000000000│
 │    │        │            │室，有一女子邀約│7,456 │0               │
 │    │        │            │亥○○性交易，電│元    │0000000000000000│
 │    │        │            │話(0000000000)聯│      │9               │
 │    │        │            │絡亥○○，佯稱要│      │                │
 │    │        │            │求至自動櫃元機前│      │                │
 │    │        │            │做身份確認。    │      │                │
 ├──┼────┼──────┼────────┼───┼────────┤
 │ 15 │96.05.03│臺南市      │戌○○上網至聊天│84萬  │萬泰商業銀行    │
 │    │        │            │室，有一女子邀約│8,000 │000000000000    │
 │    │        │            │戌○○見面約會，│元    │富邦商業銀行    │
 │    │        │            │之後某一男子電話│      │000000000000    │
 │    │        │            │(0000000000)聯絡│      │建華商業銀行    │
 │    │        │            │戌○○，恐嚇匯款│      │00000000000000  │
 │    │        │            │至指定帳戶。    │      │臺灣中小企業銀行│
 │    │        │            │                │      │00000000000     │
 ├──┼────┼──────┼────────┼───┼────────┤
 │ 16 │96.05.08│臺北市      │Ｐ○○接獲自稱為│70萬  │合作金庫竹塹分行│
 │    │        │            │檢察官之電話    │元    │0000000000000000│
 │    │        │            │（0000000000），│      │                │
 │    │        │            │佯稱其妻子涉犯洗│      │                │
 │    │        │            │錢防製法，帳戶遭│      │                │
 │    │        │            │到凍結，需帳戶內│      │                │
 │    │        │            │之金錢轉到指定帳│      │                │
 │    │        │            │戶。            │      │                │
 ├──┼────┼──────┼────────┼───┼────────┤
 │ 17 │96.05.03│臺北市      │丁○○上網至聊天│884萬 │00000000000000  │
 │    │        │            │室，有一女子邀約│9,240 │00000000000000  │
 │    │        │            │丁○○性交易，電│元    │00000000000000  │
 │    │        │            │話 (0000000000、│      │000000000000000 │
 │    │        │            │0000000000)聯絡 │      │000000000000000 │
 │    │        │            │丁○○，佯稱要求│      │00000000000000  │
 │    │        │            │至自動櫃元機前做│      │000000000000000 │
 │    │        │            │身份確認。      │      │00000000000000  │
 │    │        │            │                │      │00000000000000  │
 │    │        │            │                │      │000000000000000 │
 │    │        │            │                │      │000000000000000 │
 │    │        │            │                │      │000000000000000 │
 │    │        │            │                │      │000000000000000 │
 │    │        │            │                │      │00000000000000  │
 │    │        │            │                │      │00000000000000  │
 │    │        │            │                │      │000000000000000 │
 │    │        │            │                │      │0000000000000000│
 │    │        │            │                │      │5               │
 │    │        │            │                │      │0000000000000000│
 │    │        │            │                │      │0000000000000000│
 │    │        │            │                │      │2               │
 ├──┼────┼──────┼────────┼───┼────────┤
 │ 18 │96.05.09│臺北市      │Ａ○○與一女子聯│3萬   │臺北富邦銀行雙園│
 │    │        │            │絡性交易未果，接│元    │分行            │
 │    │        │            │獲對方電話      │      │000000000000000 │
 │    │        │            │(0000000000)恐嚇│      │                │
 │    │        │            │匯款至指定帳戶。│      │                │
 ├──┼────┼──────┼────────┼───┼────────┤
 │ 19 │96.05.10│臺北市      │Ｃ○○接獲自稱為│88萬  │0000000000000000│
 │    │        │            │檢察官之電話    │9,360 │4               │
 │    │        │            │（0000000000），│元    │                │
 │    │        │            │佯稱其涉犯洗錢防│      │                │
 │    │        │            │製法，帳戶遭到凍│      │                │
 │    │        │            │結，需帳戶內之金│      │                │
 │    │        │            │錢轉到指定帳戶。│      │                │
 ├──┼────┼──────┼────────┼───┼────────┤
 │ 20 │96.05.05│臺北市      │宇○○上網至聊天│21萬  │臺北富邦銀行    │
 │    │        │            │室，有一女子邀約│元    │000000000000000 │
 │    │        │            │宇○○見面約會未│      │新竹國際商業銀行│
 │    │        │            │果，接獲對方電話│      │000000000000000 │
 │    │        │            │(0000000000)恐嚇│      │                │
 │    │        │            │匯款至指定帳戶。│      │                │
 ├──┼────┼──────┼────────┼───┼────────┤
 │ 21 │96.05.23│臺北市      │黃○○上網購物，│3萬6元│臺灣中小企業銀行│
 │    │        │            │接獲自稱賣家電話│      │內壢分行        │
 │    │        │            │(0000000000)告知│      │00000000000000  │
 │    │        │            │匯款程式有誤，依│      │                │
 │    │        │            │賣家指示匯款。  │      │                │
 ├──┼────┼──────┼────────┼───┼────────┤
 │ 22 │96.04.27│花蓮縣      │Ｆ○○接獲自稱為│40萬元│嘉義民雄橋頭郵局│
 │    │        │            │檢察官之電話    │      │0000000000000000│
 │    │        │            │（0000000000），│      │4               │
 │    │        │            │佯稱其涉犯洗錢防│      │                │
 │    │        │            │製法，帳戶遭到凍│      │                │
 │    │        │            │結，需帳戶內之金│      │                │
 │    │        │            │錢轉到指定帳戶。│      │                │
 ├──┼────┼──────┼────────┼───┼────────┤
 │ 23 │96.05.11│臺北市      │玄○○接獲自稱為│160萬 │臺灣土地銀行    │
 │    │        │            │檢察官之電話    │2,700 │000000000000000 │
 │    │        │            │（0000000000），│元    │中華郵局        │
 │    │        │            │佯稱其涉犯洗錢防│      │0000000000000000│
 │    │        │            │製法，帳戶遭到凍│      │7               │
 │    │        │            │結，需帳戶內之金│      │0000000000000000│
 │    │        │            │錢轉到指定帳戶。│      │3               │
 │    │        │            │                │      │0000000000000000│
 │    │        │            │                │      │2               │
 ├──┼────┼──────┼────────┼───┼────────┤
 │ 24 │96.05.24│臺北市      │地○○接獲自稱係│29萬  │臺灣銀行        │
 │    │        │            │其兒子軍中輔導長│6,667 │0000000000000000│
 │    │        │            │電話（0000000000│元    │中華郵局        │
 │    │        │            │），佯稱其兒子發│      │0000000000000000│
 │    │        │            │生鬥毆事件，要求│      │7               │
 │    │        │            │匯款和解，以免遭│      │0000000000000000│
 │    │        │            │受軍法審判。    │      │6               │
 ├──┼────┼──────┼────────┼───┼────────┤
 │ 25 │96.05.09│臺北縣      │Ｂ○○接獲自稱為│150萬 │土地銀行左營分行│
 │    │        │            │檢察官之電話    │元    │000000000000000 │
 │    │        │            │（0000000000），│      │                │
 │    │        │            │佯稱其涉犯洗錢防│      │                │
 │    │        │            │製法，帳戶遭到凍│      │                │
 │    │        │            │結，需帳戶內之金│      │                │
 │    │        │            │錢轉到指定帳戶。│      │                │
 └──┴────┴──────┴────────┴───┴────────┘
附錄本案論罪科刑法條：
中華民國刑法第216條
行使第二百十條至第二百十五條之文書者，依偽造、變造文書或
登載不實事項或使登載不實事項之規定處斷。
中華民國刑法第210條
偽造、變造私文書，足以生損害於公眾或他人者，處五年以下有
期徒刑。
中華民國刑法第339條
意圖為自己或第三人不法之所有，以詐術使人將本人或第三人之
物交付者，處5 年以下有期徒刑、拘役或科或併科1 千元以下罰
金。


司法院資訊處製作；財團法人民間司法改革基金會備份。
